【裁判字號】    97,審簡上,4
【裁判日期】    970923
【裁判案由】    侵占
【裁判全文】
臺灣士林地方法院刑事判決             97年度審簡上字第4號
上  訴  人  臺灣士林地方法院檢察署檢察官
被      告  乙○○
上列上訴人因被告侵占案件，不服本院刑事庭於中華民國97年7
月11日所為97年度士簡字第999 號第一審刑事簡易判決（偵查案
號：臺灣士林地方法院檢察署97年度偵字第5916號），提起上訴
，本院管轄第二審之合議庭判決如下：
    主  文
上訴駁回。
    事實及理由
一、本案經本院審理結果，認第一審判決被告犯刑法第335條第1
    項普通侵占罪，累犯，量處拘役40日，並諭知如易科罰金以
    新臺幣1,000 元折算1 日，其認事、用法及量刑均無不當，
    應予維持，引用第一審判決書記載之犯罪事實、證據及理由
    （如附件判決書）。
二、檢察官上訴意旨略以：據被害人甲○○具狀請求上訴，以被
    告乙○○為累犯，且對被害人重要之證件予以丟棄，顯係被
    告犯行惡劣，原審就被告侵占犯行量刑過輕等語。
三、經查：
  (一)按量刑的輕重，屬事實審法院得依職權自由裁量之事項，苟
    已斟酌刑法第57條各款所列情狀而未逾越法定刑度，不得遽
    指為違法，且在同一犯罪事實與情節，如別無其他加重或減
    輕之原因，下級審量定之刑，亦無過重或失輕之不當情形，
    則上級審法院對下級審法院之職權行使，原則上應予尊重。
  (二)被告乙○○於本院審理中已坦承犯行，並經證人即被害人甲
    ○○於警詢、檢察官偵查中證述明確，足認被告確有侵占之
    犯行，原審法院認被告所為，係犯刑法第335 條第1 項之普
    通侵占罪，援引刑事訴訟法第449 條第1 項前段、第3 項、
    第454 條第2 項，刑法第335 條第1 項，第41條第1 項、第
    47條第1 項，刑法施行法第1 條之1 ，且審酌被告犯罪動機
    、目的、手段，所造成被害人之損害、犯後坦承犯行之態度
    ，並其生活狀況、智識程度等一切情狀，量處拘役40日，並
    諭知易科罰金之折算標準，其認事用法並無違誤，量刑亦屬
    妥適，上訴人仍以上述意旨提起上訴為無理由，應予駁回。
據上論斷，應依刑事訴訟法第455 條之1 第1 項、第3 項、第36
8 條、第373 條，判決如主文。
本案經檢察官游儒倡到庭執行職務。
中    華    民    國    97    年    9     月    23    日
                  刑事第一庭審判長法  官  洪英花
                                  法  官  雷雯華
                                  法  官  王沛雷
以上正本證明與原本無異。
本件不得上訴。
                                  書記官  趙彩彤
中    華    民    國    97    年    9     月    23    日
本案論罪科刑法條全文：
刑法第335 條第1 項
意圖為自己或第三人不法之所有，而侵占自己持有他人之物者，
處5 年以下有期徒刑、拘役或科或併科1 千元以下罰金。


司法院資訊處製作；財團法人民間司法改革基金會備份。
